【裁判字號】    92,交抗,386
【裁判日期】    920429
【裁判案由】    違反道路交通管理處罰條例
【裁判全文】
臺灣高等法院交通事件裁定                        九十二年度交抗字第三八六號
    抗  告  人
    即受處分人  甲○○
右抗告人因違反道路交通管理處罰條例案件，不服臺灣桃園地方法院，中華民國九十
二年二月十八日所為裁定（九十一年度交聲字第五七一號），提起抗告，本院裁定如
左：
    主  文
抗告駁回。
    理  由
一、抗告意旨略以：抗告人係於車子駛至上班地點停妥後，始解下安全帶，舉發員警
    隨即前來要求伊出示證件，並以抗告人未繫安全帶為由舉發之，惟證人周安瑞之
    證詞多所不實，不可採信，為此提起抗告云云。
二、按汽車行駛於道路上，其汽車駕駛人或前座乘客未繫安全帶者，處駕駛人一千五
    百元罰鍰，道路交通管理處罰條例第三十一條第一項有處罰之明文。
三、原處分意旨略以：抗告人即受處分人甲○○於民國九十一年九月十二日下午三時
    十六分許，駕駛Ｌ四─八三０三號自小客車，行經新竹縣新埔鎮○○路段，因未
    繫安全帶為新竹縣警察局新埔分局值勤員警攔查，抗告人未停車受檢，員警駕車
    跟隨至關埔路始將抗告人攔停，以抗告人有違反道路交通管理處罰條例第三十一
    條第一項之行為掣單舉發，嗣受抗告人於應到案日期前向原處分機關提出申訴，
    經原處分機關請舉發單位調查結果，仍認抗告人確有前述違規行為，原處分機關
    乃依道路交通管理處罰條例第三十一條第一項規定及違反道路交通管理事件統一
    裁罰標準及處理細則第四十一條第四項暨標準表之規定，於九十一年十月十七日
    就抗告人上開違規行為裁處罰鍰新臺幣（下同）一千五百元等語。
四、查抗告人有右揭未繫安全帶駕駛車輛之違規事實，業據證人即本案舉發員警周安
    瑞於原審調查中證稱：當時伊是在新芎路口執行路口交通違規取締勤務，伊看到
    抗告人是從田新路右轉進入新芎路口，她從轉彎路口過來所以等於是向伊迎面而
    來，伊就很清楚地看到她未繫安全帶，伊就手執指揮棒攔停抗告人，她沒有停車
    反而加速前走：：伊就馬上上車開車去追抗告人，沿路上伊有閃燈、按喇叭等，
    可是抗告人都沒有停車，伊一直沿著新芎路一直追，大約追了兩公里左右，左轉
    到關埔路，從關埔路到寶石國小前將抗告人攔下來：：伊下車看到她在車上時候
    都還沒有繫安全帶，包括伊告知她未繫安全帶請她出示證件時，她都還隔了三、
    四秒才出示等語明確。雖抗告人以前詞置辯，惟經原審質以：證人攔停時車子是
    否熄火？抗告人陳稱伊正準備要熄火就看到證人等語，是以若抗告人確實不知員
    警在其後攔檢，且係將車子停妥後解開安全帶準備下車上班，何以當時車輛仍處
    於發動狀態？此節足徵證人周安瑞證述親見抗告人未依規定繫安全帶駕車且拒絕
    停車接受攔檢等情，確與事實相符。
五、按交通警員製單舉發違反道路交通管理處罰條例所列之違規事實，本質上為行政
    處分，係公務員基於職務上權力，依法就特定之具體事件所為具公法上效果之單
    方行政行為，基於公務員為公法上行為具有公信力之原則，該行政處分當可被推
    定為真正，其據以依法處分之事實認定亦為正確無誤，本此公信原則，乃立法者
    賦予行政機關制定違反道路交通事件統一裁罰標準及處理細則，使執勤警員得當
    機處分（如該細則第二十三條）以維護交通秩序、安全之行政目的，反之，若謂
    公務員一切行政行為均需預留證據以證其實，則國家行政勢必窒礙難行，據此，
    刑事訴訟法就犯罪證據有關之規定中，與屬行政秩序罰之交通違規裁罰本旨不合
    之部分，自不在準用之列。是若無證據足資證明執勤員警之舉發有誤或有捏造事
    實違法取締之情事，則執勤警員本其維護交通秩序、安全職責所為之舉發，自應
    受到合法、正確之推定。且前開事實並經警員周安瑞以證人身份在原法院具結證
    述屬實在卷。而抗告人抗告均未能舉證任何證明受推定為真正之行政行為確有錯
    誤情事，僅以陳詞空言否認有前揭違規行為，並以員警周安瑞之證詞不實為由提
    起抗告，亦不足採取。
六、綜上所述，抗告人確有前開未依規定扣繫安全帶之違規行為。原審認定原處分機
    關依道路交通管理處罰條例第三十一條第一項及違反道路交通管理事件統一裁罰
    標準表規定裁處受處分人罰鍰一千五百元，核無違誤，乃以裁定駁回抗告人在原
    審之異議，並無不當。抗告人仍執陳詞指摘原裁定不當，但均未舉任何證據以供
    查證，其抗告為無理由，應予駁回。
七、據上論結，應依道路交通案件處理辦法第八十九條，刑事訴訟法第四百十二條，
    裁定如主文。
中      華      民      國    九十二    年      四      月    二十九    日
                              臺灣高等法院交通法庭
                                  審判長法  官  溫  耀  源
                                        法  官  吳      燦
                                        法  官  何  菁  莪
右正本證明與原本無異。
不得再抗告。
                                        書記官  陳  菊  珍
中      華      民      國    九十二    年      四      月      三十    日


司法院資訊處製作；財團法人民間司法改革基金會備份。
